臺灣高雄地方法院刑事判決　　　　　　　95年度訴字第1965號
公　訴　人　臺灣高雄地方法院檢察署檢察官
被　　　告　丁○○
　　　　　　戊○○
　　　　　　丙○○
上列被告3 人因懲治走私條例等案件，經檢察官聲請以簡易判決
處刑（94年度偵字第16714 號），本院認不宜逕以簡易判決處刑
，改依通常程序審理，嗣被告3 人於本院準備程序中為有罪之陳
述，經合議庭裁定由受命法官依簡式審判程序獨任審理，檢察官
復聲請改依認罪協商程序審理（95年度蒞字第11290 號），本院
判決如下：
    主  文
丁○○共同私運管制物品進口逾公告數額，處有期徒刑伍月，如
易科罰金，以銀元參佰元即新臺幣玖佰元折算壹日，緩刑貳年，
並向公庫支付新臺幣參萬元。扣案武士力及手杖刀各壹把，均沒
收之。
戊○○共同私運管制物品進口逾公告數額，處有期徒刑伍月，如
易科罰金，以銀元參佰元即新臺幣玖佰元折算壹日，緩刑貳年，
並向公庫支付新臺幣參萬元。扣案武士刀肆把及鴛鴦刀壹把，均
沒收之。
丙○○共同私運管制物品進口逾公告數額，處有期徒刑陸月，如
易科罰金，以銀元參佰元即新臺幣玖佰元折算壹日，並向公庫支
付新臺幣拾萬元。扣案武士刀貳拾肆把、掃刀伍把及如起訴書附
表編號六所示之仿冒手錶貳拾壹支，均沒收之。
    事 實 及 理 由
一、本件犯罪事實及證據，除證據部分補充：「被告丁○○、戊○○、丙○○於本院審理時之自白」，餘均引用檢察官起訴
    書所載（如附件）。
二、本件被告3 人業已認罪，並與檢察官於審判外達成協商之合
    意，渠等合意內容為：被告3 人所涉犯懲治走私條例第2 條
    第1 項之私運管制物品進口罪，被告丁○○、戊○○均願受
    有期徒刑5 月，如易科罰金以銀元300 元即新臺幣900 元折
    算1 日，緩刑2 年之刑罰，並向公庫支付新臺幣（下同） 3
    萬元；另被告丙○○願受有期徒刑6 月，如易科罰金以銀元
    300 元即新臺幣900 元折算1 日之刑罰，並向公庫支付10萬
    元。經核：
  (一)查被告3 人行為後，如附表所示之相關法律均業經變更，並
    俱於95年7 月1 日施行，玆經整體比較結果，裁判時法並未
    較為有利，從而依刑法第2 條第1 項規定，自應適用各該行
    為時法，亦即修正前刑法，合先敘明。
  (二)核被告丁○○、戊○○所為，均係犯懲治走私條例第2 條第
    1 項之私運管制物品進口罪及槍砲彈藥刀械管制條例第14條
    第1 項之未經許可運送刀械罪；被告丙○○所為，係犯懲治
    走私條例第2 條第1 項之私運管制物品進口罪、槍砲彈藥刀
    械管制條例第14條第1 項之未經許可運送刀械罪及商標法第
    82條之輸入仿冒商品罪。被告3 人分別與甲○○就上開犯行
    ，有犯意聯絡及行為分擔，應依修正前刑法第28條，均論以
    共同正犯。另被告丁○○、戊○○所犯上開2 罪，被告丙○○所犯上開3 罪，均係1 行為觸犯數罪名，為想像競合犯，
    應依刑法第55條規定，均從1 重論以懲治走私條例第2 條第
    1 項之私運管制物品進口罪。
  (三)本院審酌被告3 人正值壯年，不思以正當方式賺取財物，為
    貪圖私利率爾走私管制刀械進口，對於我國出入境物品之管
    制危害甚大，對於社會治安亦有重大影響，其中被告丙○○
    另走私仿冒手錶21支，對於我國正常商業行為秩序亦有影響
    ，行為確屬不該，惟念渠等犯後均能坦承犯行，態度良好，
    另查被告丁○○前於86年間因違反野生動物保育法案件，經
    臺灣桃園地方法院以86年度訴字第441 號判處有期徒刑7 月
    ，緩刑2 年確定，緩刑期內未曾再犯其他罪行，而被告戊○○則無前科，被告丁○○、戊○○素行尚稱良好，有臺灣高
    等法院被告前案紀錄表2 份可稽，被告丁○○、戊○○素犯
    後復能坦認犯行，犯後態度良好，深具悔意，且所走私進口
    之刀械各僅有2 把、5 把，數量不多，其情甚堪憫恕，茲念
    其僅因一時不慎，致罹刑典，其經此偵、審教訓後，應知所
    警惕，信無再犯之虞，再刑罰固屬國家對於犯罪之人，以剝
    奪法益之手段，所加之公法之制裁，惟其積極目的，則在預
    防犯人之再犯，故對於初犯，惡性未深，天良未泯者，若因
    偶然觸法，即置諸刑獄自非刑罰之目的，是本院斟酌再三，
    認被告丁○○、戊○○所宣告之刑以暫不執行為適當等一切
    情狀，認上開協商合意內容，於法無不合之處，量刑亦屬適
    當，且無刑事訴訟法第455 條之4 第1 項所列不得認罪協商
    之情形，檢察官聲請改依協商程序而為判決，本院爰不經言
    詞辯論，於協商合意範圍內為協商判決如主文。另被告3 人
    均已依協商內容向公庫支付協商金額完畢，有收據3 紙在卷
    可稽，附此敘明。
  (四)另扣案被告丁○○所有之武士力及手杖刀各1 把、被告戊○○所有之武士刀4 把及鴛鴦刀1 把、被告丙○○所有之武士
    刀24把及掃刀5 把，經鑑定結果，均係屬管制刀械，有基隆
    市警察局92年7 月23日基警保民字第0930036505號函暨所附
    法務部調查局航業海員調查處刀械一覽表、申驗刀械相片一
    覽表各1 份在卷可稽（見警2 卷第1 至18、65、68至91、10
    9 至113 、120 、121 、157 至160 頁），均為違禁品，不
    問屬於犯人與否，應依刑法38條第1 項第1 款規定，均予宣
    告沒收；至扣案被告丙○○所有手錶21支，經鑑定結果，均
    係屬仿冒商品，有鑑定證明書1 紙在卷可稽（見警1 卷第35
    頁），不問屬於犯人與否，應依商標法第83條規定，均予宣
    告沒收。
三、應適用之法條：刑事訴訟法第273 條之1 第1 項、第284 條
    之1 、第455 條之4 第2 項、第455 條之8 、第454 條，懲
    治走私條例第2 條第1 項、第11條、第12條，槍砲彈藥刀械
    管制條例第14條第1 項，商標法第82條、第83條，刑法第11
    條、第2 條第1 項前段、第28條（修正前）、第41條笫1 項
    前段（修正前）、第55條、第38條第1 項第1 款、第74條第
    1 項第1 款，罰金罰鍰提高標準條例笫2 條。
四、協商判決除有刑事訴訟法第455 條之4 第1 項第1 款於本訊
    問程序終結前，被告撤銷協商合意或檢察官撤回協商聲請者
    ；第2 款被告協商之意思非出於自由意志者；第4 款被告所
    犯之罪非第455 條之2 第1 項所定得以協商判決者；第6 款
    被告有其他較重之裁判上一罪之犯罪事實者；第7 款法院認
    應諭知免刑或免訴、不受理者情形之一，及違反同條第2 項
    「法院應於協商合意範圍內為判決；法院為協商判決所科之
    刑，以宣告緩刑或2 年以下有期徒刑、拘役或罰金為限」之
    規定者外，不得上訴。
五、如有上開得上訴情形而不服本件判決，得自收受判決送達之
    日起10日內，向本院提出上訴書狀，上訴於第二審法院。
本案經檢察官乙○○到庭執行職務
中　　華　　民　　國　　96　　年　　6 　　月　　4 　　日
                  鳳山刑事第一庭      法　官  陳盈吉
以上正本證明與原本無異。
中　　華　　民　　國　　96　　年　　6 　　月　　4 　　日
 　　　　　　　　　　　　　　　       書記官  吳俊達
附錄本判決論罪科刑法條：
懲治走私條例第2條
私運管制物品進口、出口逾公告數額者，處7年以下有期徒刑，
得併科新臺幣3百萬元以下罰金。
以犯前項之罪為常業者，處3年以上10年以下有期徒刑，得併科
新臺幣5百萬元以下罰金。
第 1 項之未遂犯罰之。
第 1 項所稱管制物品及其數額，由行政院公告之。
槍砲彈藥刀械管制條例第14條
未經許可，製造、販賣或運輸刀械者，處3年以下有期徒刑，併
 科新台幣100萬元以下罰金。
意圖供自己或他人犯罪之用，而犯前項之罪者，處6月以上5年以
下有期徒刑，併科新台幣300萬元以下罰金。
未經許可，持有或意圖販賣而陳列刀械者，處1年以下有期徒刑
、拘役或新台幣50萬元以下罰金。
第 1 項及第 2 項之未遂犯罰之。
商標法第82條
明知為前條商品而販賣、意圖販賣而陳列、輸出或輸入者，處一
年以下有期徒刑、拘役或科或併科新臺幣5萬元以下罰金。
附表：
┌──┬───────┬───────┬───────┬────┐
│比較│行為時法（95年│裁判時法（95年│比較結果      │備註    │
│內容│7 月1 日前之刑│7 月1 日生效之│              │        │
│    │罰法律）      │刑罰法律）    │              │        │
├──┼───────┼───────┼───────┼────┤
│共同│刑法第28條：二│刑法第28條：二│依行為時法及裁│        │
│正犯│人以上共同實施│人以上共同「實│判時法均構成均│        │
│    │犯罪之行為者，│行」犯罪之行為│成立共同正犯，│        │
│    │皆為正犯。    │者，皆為正犯。│裁判時法並未較│        │
│    │              │              │有利於被告。  │        │
├──┼───────┼───────┼───────┼────┤
│刑法│罰金：（銀元）│罰金：新臺幣10│裁判時法罰金刑│上開修正│
│第33│1 元以上。    │00元以上，以百│之最低度刑提高│影響罰金│
│條第│              │元計算之。    │為新臺幣1000元│刑最低度│
│5 款│              │              │。是以行為時法│。      │
│    │              │              │較有利於被告。│        │
├──┼───────┼───────┼───────┼────┤
│易科│刑法第41條第1 │刑法第41條第1 │裁判時法刪除易│        │
│罰金│項：犯最重本刑│項：犯最重本刑│科罰金時，需具│        │
│之宣│為5 年以下有期│為5 年以下有期│備「因身體、教│        │
│告及│徒刑以下之刑之│徒刑以下之刑之│育、職業或家庭│        │
│折算│罪，而受6 個月│罪，而受6 個月│之關係或其他正│        │
│標準│以下有期徒刑或│以下有期徒刑或│當事由，執行顯│        │
│    │拘役之宣告，因│拘役之宣告者，│有困難者」之限│        │
│    │身體、教育、職│得以新臺幣1,00│制，似以裁判時│        │
│    │業、家庭之關係│0 元、2,000元 │法對被告有利；│        │
│    │或其他正當事由│或3,000元折算 │惟觀今司法實務│        │
│    │，執行顯有困難│1 日，易科罰金│對於被告是否宣│        │
│    │者，得以1 元以│。但確因不執行│告得易科罰金，│        │
│    │上3 元以下折算│所宣告之刑，難│實無以「因身體│        │
│    │1 日，易科罰金│收矯正之效，或│、教育、職業或│        │
│    │。但確因不執行│難以維持法秩序│家庭之關係或其│        │
│    │所宣告之刑，難│者，不在此限。│他正當事由，執│        │
│    │收矯正之效，或│              │行顯有困難者」│        │
│    │難以維持法秩序│罰金罰鍰提高標│等情狀為考量。│        │
│    │者，不在此限。│準條例第2 條刪│而裁判時法易科│        │
│    │              │除。          │罰金折算標準已│        │
│    │罰金罰緩提高標│              │由銀元100 、20│        │
│    │準條例第2 條前│              │0 、300 元即新│        │
│    │段：依刑法第41│              │台幣300 、600 │        │
│    │條易科罰金或第│              │、900 元，提高│        │
│    │42條第2 項易服│              │為以新台幣1,00│        │
│    │勞役者，均就其│              │0 元、2,000 元│        │
│    │原定數額提高為│              │、3,000 元折算│        │
│    │100 倍折算1 日│              │1 日，綜合觀之│        │
│    │。            │              │，行為時法對被│        │
│    │現行法規貨幣單│              │告較為有利。  │        │
│    │位折算新台幣條│              │              │        │
│    │例第2 條。    │              │              │        │
├──┴───────┴───────┴───────┴────┤
│比較結果：                                                    │
│裁判時法並未較有利於被告。從而，應依刑法第2 條第1 項前段規定，│
│適用行為時之法律。                                            │
└───────────────────────────────┘
